【裁判字號】    89,交易,146
【裁判日期】    890914
【裁判案由】    過失傷害
【裁判全文】
臺灣臺南地方法院刑事判決                        八十九年度交易字第一四六號
    公  訴  人  臺灣台南地方法院檢察署檢察官
    被      告  乙○○
右列被告因過失傷害案件，經檢察官提起公訴 (八十九年度營偵字第一八一八號)，
本院判決如左：
    主  文
乙○○因過失傷害人，處拘役伍拾日，如易科罰金，以參佰元折算壹日。
    事  實
一、乙○○於民國八十八年十月十七日十二時十五分許，駕駛Ｃ五─七四０七號自用
    小貨車，沿台南縣北門鄉雙春村嘉南大橋南端堤岸由西往東方向行駛，途經該路
    段西十八公尺處之無號誌交岔路口時，原應注意應減速慢行，作隨時停車之準備
    及注意車前狀況，且依當時情況，又無不能注意之情形，竟疏於注意，適有甲○
    ○騎乘ＭＷＩ─七六六號重型機車，沿南側便道由南往北方向，違規逆向行駛且
    穿越道路未注意左右來車駛出左轉，致兩車相撞，甲○○因而受有右大腿、右下
    腿、右橈骨開放性粉碎骨折、右手長拇指伸側肌腱、橈側長腕伸肌腱、橈側短腕
    伸肌腱完全斷裂、右食指伸側肌腱不完全斷裂及右膝後十字帶內側副帶斷裂
    等傷害。
二、案經甲○○訴由台南縣警察局學甲分局報請臺灣臺南地方法院檢察署檢察官偵查
    起訴。
    理  由
一、訊據被告乙○○對於右揭時地駕車肇事之事實供認不諱，惟矢口否認有過失傷害
    犯行，辯稱其有煞車，無過失云云。經查被告對於案發時之駕駛情形供述不一，
    警訊中供稱：當時我由西向東，告訴人由南往北欲左轉進入堤岸道，我原本靠右
    行駛，欲靠左讓他進入堤岸，所以貨車之右前方與機車之右側互撞，當時時速約
    四十公里，因有略踩煞車，所以沒有煞車痕等語。本院審理時則辯稱：我在三、
    四十公里遠就看到告訴人，我認識他，知道他要左轉去魚塭，我已經停下來要讓
    他先行云云。按本件車禍之血跡及告訴人肇事後之機車位置（被告之貨車案發後
    駛離現場）均在由西向東之右側車道上，被告所稱已向左轉等語如屬實，其所為
    之措施顯有不當，因告訴人上堤岸後左轉，如正當行駛，應靠右行駛，其行向即
    為被告之左側車道，惟被告如預測告訴人會違規靠左行駛，而事先左轉佔用告訴
    人之車道，將導致告訴人只能選擇靠左，而此瞬間交會時二車之行向易導致錯亂
    而相撞，被告之駕車行為顯有過失。再依現場無被告之煞車痕乙節觀之，被告調
    查時雖堅稱貨車當時是停車狀態，惟其於警訊中已自承當時僅略踩煞車，再參酌
    告訴人之傷勢非輕，應以被告警訊中所言較符合實情，即被告行經該交岔路口時
    ，並未減速至隨時停車之準備，致與違規之告訴人互撞等情堪已信實。
二、本件復有告訴人之指訴及道路交通事故調查報告表一份、現場及車損照片七幀附
    卷可稽，而告訴人因本件車禍受有如事實欄所載之傷害，亦有診斷明書一紙在卷
    可憑。按汽車行經無號誌之交岔路口時，應減速慢行，作隨時停車之準備，且汽
    車行駛時，駕駛人應注意車前狀況，道路交通安全規則第九十三條第一項第四款
    及第九十四條第三項分別定有明文。被告駕駛汽車，自應加以注意，且依其情況
    ，又無不能注意之情事，被告竟疏未注意，以致肇事，使告訴人受傷，被告顯有
    過失，況本件經送台灣省台南區車輛行車事故鑑定委員會鑑定結果，亦認定被告
    有肇事次因之過失責任，有該委員會八十九年一月十日南鑑字第八八一四二四號
    鑑定意見書在卷可按，雖臺灣省車輛行車事故覆議鑑定委員會鑑定結果，認定被
    告無過失責任云云，惟依上開證據論證結果，該覆議結論尚有未洽，爰不予參酌
    ，附此敘明。綜上，被告所辯，顯係卸責之詞，不足採信。被告過失行為與告訴
    人之受傷間，具有相當因果關係，事證明確，其犯行堪予認定。
三、核被告所為，係犯刑法第二八十四條第一項前段之過失傷害罪，本院爰審酌被告
    品性及智識程度、過失程度、犯罪所生之危害及犯後態度等一切情狀，量處如主
    文所示之刑，並諭知易科罰金之折算標準，以示懲儆。
據上論斷，應依刑事訴訟法第二百九十九條第一項前段、刑法第二百八十四條第一項
前段、第四十一條、罰金罰鍰提高標準條例第一條前段、第二條，判決如主文。
本案經檢察官王百玄到庭執行職務
中    華    民    國      八十九      年      九      月      十四      日
                                臺灣臺南地方法院交通法庭
                                        法  官  張      菁
右正本證明與原本無異。
如不服本判決，應於判決送達後十日內向本院提出上訴狀( 應附繕本 )。
                                        書記官  林  木  村
中    華    民    國      八十九      年      九      月      十五      日
附錄本案論罪科刑法條：
刑法第二百八十四條第一項
  因過失傷害人者，處六月以下有期徒刑、拘役或五百元以下罰金，致重傷者，處一
  年以下有期徒刑、拘役或五百元以下罰金。


司法院資訊處製作；財團法人民間司法改革基金會備份。
